【裁判字號】    89,訴,524
【裁判日期】    890428
【裁判案由】    毒品危害防制條例
【裁判全文】
臺灣臺中地方法院刑事判決                          八十九年度訴字第五二四號
    公  訴  人  臺灣臺中地方法院檢察署檢察官
    被      告  甲○○
右列被告因毒品危害防制條例案件，經檢察官提起公訴（八十九年度毒偵緝字第五九
號、八十九年度毒偵字第六九九號），本院判決如左：
    主  文
甲○○連續施用第一級毒品，累犯，處有期徒刑壹年，含有海洛因殘渣之塑膠袋壹個
，沒收銷燬之；又連續施用第二級毒品，累犯，處有期徒刑陸月。應執行有期徒刑壹
年肆月，含有海洛因殘渣之塑膠袋壹個，沒收銷燬之。
    事  實
一、甲○○曾於民國（下同）八十六年間，因違反麻醉藥品管理條例案件，經臺灣高
    等法院臺中分院判處有期徒刑五月，如易科罰金以三百元折算一日確定，甫於八
    十八年三月二十九日易科罰金執行完畢，猶不知悔改。其前曾因施用毒品案件經
    本院以八十七年度訴字第六二八號裁定送觀察、勒戒後，認無繼續施用毒品之傾
    向，而由本院於八十八年四月九日以八十七年度訴字第六二八號判決免刑確定（
    八十八年五月一日判決確定）。嗣甲○○於上開判決確定後，竟又基於概括之犯
    意，自八十八年十月間某日起至八十九年一月二十日上午十一時左右止，連續在
    台中縣石岡鄉其友人住處、台中市○○路與健行路口某加油站旁、台中市○○路
    與中港路某加油站旁等處，以將第一級毒品海洛因摻入香菸內，再點燃吸用之方
    式，施用海洛因多次；另基於概括之犯意，自八十九年一月間某日起至八十九年
    一月二十日止，連續在台中市○○路與健行路口某加油站旁、台中市○○路與中
    港路某加油站旁等處，以將第二級毒品安非他命置於吸食器內，以火燒烤，使產
    生白色煙霧而吸食之方式，施用安非他命多次。
二、嗣於八十八年十一月二十一日上午十一時左右，在台中縣東勢鎮○○里○○街石
    山巷六五號，經警查獲。後因甲○○逃匿，經臺灣臺中地方法院檢察署通緝後，
    於八十九年一月二十一日凌晨二時左右，甲○○搭乘由陳柏堯所駕駛之車牌號碼
    ＪＥ─一七０二號箱型車，在台中市○區○○路一段一七三號前，再度為警查獲
    ，並扣得含有海洛因殘渣之塑膠袋一個。經本院八十九年度毒聲字第四二二號裁
    定將送觀察勒戒後，經臺灣臺中看守所以八十九年二月一日以（八九）中所太總
    字第０四一四號函，認定甲○○有繼續施用毒品傾向。
三、案經台中縣警察局豐原分局、台中市警察局第一分局報由臺灣臺中地方法院檢察
    署檢察官偵查起訴。
    理  由
一、右揭事實，業據被告甲○○於本院審理時均坦承不諱，且有含海洛因殘渣之塑膠
    袋一個扣案可資佐證，而被告二次經採尿送鑑定結果，確呈嗎啡及甲基安非他命
    陽性反應，並有臺中縣衛生局檢驗尿水報告書影本一紙、長昕生活事業股份有限
    公司新象分公司濫用藥物尿液檢驗報告影本一件附卷可參。再者，被告前曾因施
    用毒品案件經本院以八十七年度訴字第六二八號裁定送觀察、勒戒後，認無繼續
    施用毒品之傾向，而由本院於八十八年四月九日以八十七年度訴字第六二八號判
    決免刑確定（八十八年五月一日判決確定），有本院裁定書、判決書各一份及臺
    灣臺中地方法院檢察署刑案資料查註紀錄表一份在卷可按。又被告於五年內再犯
    毒品危害防制條例第十條第一項之罪，經裁定送觀察勒戒，認有繼續施用毒品傾
    向，並有經臺灣臺中看守所以八十九年二月一日（八九）中所太總字第０四一四
    號函所附有無繼續施用毒品傾向證明書各一份在卷可查。足見被告之自白確與事
    實相符，本件事證明確，被告之右揭犯行，均足以證明。
二、按海洛因係毒品危害防制條例所定之第一級毒品，而安非他命則係同條例所稱之
    第二級毒品，均不得非法施用。而被告經依同條例第三十五條第三款之規定為免
    刑之判決後，五年內再犯同條例第十條之罪，經觀察、戒勒後，認有繼續施用毒
    品之傾向，已如前述。是核被告所為，係犯毒品危害防制條例第十條第一項之施
    用第一級毒品罪及同法第二項之施用第二級毒品罪。被告為施用安非他命及海洛
    因而分別為持有之低度行為，已為其施用之高度行為所吸收，不另論罪。其先後
    多次施用毒品海洛因之行為、多次施用安非他命之行為，時間緊接，犯罪構成要
    件相同，顯係基於概括犯意反覆為之，均為連續犯，爰依刑法第五十六條規定論
    以一罪，並加重其刑。又被告曾於八十六年間，因違反麻醉藥品管理條例案件，
    經臺灣高等法院臺中分院判處有期徒刑五月，如易科罰金以三百元折算一日確定
    ，甫於八十八年三月二十九日易科罰金執行完畢等情，有臺灣臺中地方法院檢察
    署刑案資料查註紀錄表在卷可參，其於刑之執行完畢後，五年以內再犯本件有期
    徒刑以上之罪，均為累犯，爰依刑法第四十七條規定，加重其刑，並依法遞加之
    。所犯上開二罪間，犯意各別，行為互殊，應予分論併罰。爰審酌被告犯罪之動
    機、施用毒品係戕害自身健康、所生危害、施用期間之長短及犯後坦承犯行態度
    良好等一切情狀，分別量處如主文所示之刑，並定其應執行之刑。扣案之含海洛
    因殘渣之塑膠袋一個（其上之海洛因與塑膠袋已無法剝離），應依毒品危害防制
    條例第十八條第一項前段之規定，宣告沒收並銷燬之。
據上論斷，應依刑事訴訟法第二百九十九條第一項前段，毒品危害防制條例第十條第
一項、第二項、第二十條第三項、第十八條第一項前段，刑法第十一條前段、第五十
六條、第四十七條、第五十一條第五款，判決如主文。
中    華    民    國      八十九      年      四      月     二十八     日
                                        法  官    李  國  增
右正本證明與原本無異。
如不服本判決，應於送達後十日內向本院提出上訴狀（須附繕本），上訴於台灣高等
法院台中分院。
                                        書記官
中    華    民    國      八十九      年      四      月     二十八     日
附錄法條：
毒品危害防制條例第十條第一項：施用第一級毒品者，處六月以上五年以下有期徒刑
                              。
                      第二項：施用第二級毒品者，處三年以下有期徒刑。


司法院資訊處製作；財團法人民間司法改革基金會備份。
